臺灣桃園地方法院刑事判決
111年度審交訴字第169號
公  訴  人  臺灣桃園地方檢察署檢察官 
被      告  劉政安


選任辯護人  林彥廷律師
上列被告因過失致死案件，經檢察官提起公訴（111年度偵字第1
3097號），被告於本院準備程序中，就被訴事實為有罪之陳述，
經本院告知簡式審判程序意旨，並聽取當事人之意見後，本院合
議庭裁定改依簡式審判程序審理，本院判決如下：
    主  文
劉政安犯過失致人於死罪，處有期徒刑柒月。
    事實及理由
一、本件犯罪事實及證據，除於證據部分補充「被告劉政安於本
    院準備程序及審理中之自白」、「告訴人楊然貿於本院準備
    程序及審理時之證述」、「證人丁克緯之警詢筆錄、陽明醫
    院乙種診斷證明書、臺灣桃園地方檢察署相驗屍體證明書、
    檢驗報告書、相驗照片」外，其餘均引用如附件檢察官起訴
    書之記載。
二、論罪科刑：  
(一)核被告所為，係犯刑法第276條之過失致死罪。
(二)又本件車禍事故發生後，乃經報案人或勤指中心轉來資料未
    報明肇事人姓名，處理人員前往現場處理時，被告在場並當
    場承認為肇事人，有桃園市政府警察局平鎮分局平鎮交通分
    隊道路交通事故肇事人自首情形紀錄表1紙在卷可稽，堪認
    被告符合自首之要件，爰依刑法第62條前段規定，減輕其刑
    。　　
(三)爰審酌被告於108年7月17日未持有臨時通行證之情形，仍貿
    然駕駛堆高機，以牙叉朝前之方式駛向道路，致行經該處之
    被害人楊清水閃避不及而發生碰撞，肇致本件交通事故之發
    生，不僅令被害人楊清水受有重傷並因而於110年11月23日
    不治死亡，亦對被害人家屬造成無法彌補之傷痛，其犯罪情
    節難謂輕微；惟念被告犯後坦承犯行、態度尚可，兼衡被告
    就前經起訴之對本件被害人所為過失致重傷犯行，雖已與被
    害人達成和解且賠償完畢，惟就本件過失致死犯行之和解金
    額，因與被害人家屬即告訴人之認知差距過大而無法達成，
    致未能和解，仍未獲被害人家屬之諒解乙情，並考量被告高
    中畢業之教育程度、家庭經濟狀況勉持等一切情狀，量處如
    主文所示之刑，以示懲儆。
(四)至辯護人為被告利益請求宣告緩刑及給予得易科罰金之刑度
    乙節，本院考量被告犯後雖坦承犯行，頗有悔意，然被告所
    為，不僅影響交通安全秩序，亦造成告訴人身心受創，且兩
    造尚未達成和解，告訴人並表示被告提出賠償20萬元換取其
    不追究刑事責任部分，無法接受等語（詳本院111年8月9日
    簡式審判筆錄第5至6頁），故為使被告知所警惕，本院認不
    宜予以緩刑宣告，亦不適宜給予得易科罰金之刑度，是辯護
    人所請，尚難准許，併此敘明。
據上論斷，應依刑事訴訟法第273條之1第1項、第299條第1項前
段、第310條之2、第454條第2項，判決如主文。
本案經檢察官林弘捷提起公訴，檢察官林欣怡到庭執行職務。
中　　華　　民　　國　　111 　年　　9 　　月　　2 　　日
                    刑事審查庭    法　官　林慈雁
以上正本證明與原本無異。
如不服本判決應於收受判決後20日內向本院提出上訴書狀，並應
敘述具體理由。其未敘述上訴理由者，應於上訴期間屆滿後20日
內向本院補提理由書(均須按他造當事人之人數附繕本)「切勿逕
送上級法院」。
                                  書記官　吳秉翰
中　　華　　民　　國　　111 　年　　9 　　月　　5 　　日
附錄本案論罪科刑法條：
中華民國刑法第276條
因過失致人於死者，處5年以下有期徒刑、拘役或50萬元以下罰
金。

附件：
臺灣桃園地方檢察署檢察官起訴書
                                    111年度偵字第13097號
　　被　　　告　劉政安　男　49歲（民國00年00月00日生）
　　　　　　　　　　　　住○○市○○區○○街0段000巷00
                          號5樓
　　　　　　　　　　　　國民身分證統一編號：Z000000000號
上列被告因過失致死案件，已經偵查終結，認應該提起公訴，茲
將犯罪事實及證據並所犯法條分敘如下：
　　　　犯罪事實
一、劉政安於民國108年7月17日下午，駕駛拖板車停靠在桃園市
    ○鎮區○○路000號松富食品有限公司（下稱松富公司）倉庫前
    之道路旁後，於同日下午3時6分許，再駕駛松富公司所提供
    之堆高機欲進入道路進行卸貨時，本應注意駕駛非屬汽車範
    圍之動力機械，應向公路監理機關申請核發臨時通行證，方
    得憑證行駛於道路，亦應注意行車起駛前應注意前後左右有
    無障礙或車輛行人，並應讓行進中之車輛行人優先通行，而
    依當時天候晴、日間自然光線、柏油路面乾燥無缺陷、無障
    礙物且視距良好等情，並無不能注意之情事，竟於未持有臨
    時通行證之情形下，貿然駕駛堆高機，以牙叉朝前之方式駛
    向道路，適有楊清水騎乘車牌號碼000-000號普通重型機車
    ，沿營德路由西往東方向駛至，見狀閃避不及，因而與劉政
    安所駕駛前開堆高機牙叉發生碰撞，致楊清水被拋出上開機
    車，並受有第一及第二頸椎骨折合併四肢癱瘓、第六至第七
    頸椎滑脫、顏面骨骨折、四肢多處擦傷等難治之重傷害。經
    送聯新國際醫院急救，出院後於陽明醫院長照中心接受後續
    照護，而於110年11月23日晚間11時46分許，因術後臥床、
    肺炎感染併敗血症，而導致敗血性休克併多重器官衰竭而死
    亡。
二、案經楊清水之子楊然貿告訴偵辦。
　　　　證據並所犯法條
一、本案車禍事故發生後，被害人楊清水提出過失致重傷害告訴
    ，並經本署檢察官於109年6月15日以109年度偵字第7985號
    案件聲請簡易判決處刑，嗣臺灣桃園地方法院（下稱桃園地
    院）以109年度交易字第666號案件審判中因雙方和解，並經
    楊清水撤回告訴後，桃園地院乃於109年11月26日為不受理
    判決。惟被害人楊清水嗣於110年11月23日晚間11時46分許
    ，因本案車禍事故導致頸部鈍性傷致頸椎損傷，再因術後臥
    床、肺炎感染併敗血症，最終因敗血症休克併多重器官衰竭
    而死亡，對此被害人楊清水死亡之事實，因上開案件之不受
    理判決並無實質確定力，復與前過失致重傷害事實非同一事
    實，本署自可基於此過失致死之新事實另行偵查，合先敘明
    。
二、上開犯罪事實，業據被告劉政安於警詢及偵查中坦承不諱，
    核與告訴人楊然貿於偵訊中之指訴情節相符，並有道路交通
    事故現場圖、道路交通事故調查報告表㈠㈡、聯新國際醫院10
    8年7月27日診斷證明書、臺北榮民總醫院108年10月16日診
    斷證明書、衛生福利部桃園醫院109年4月15日診斷證明書各
    1份、車禍現場及車損照片共23張、現場監視器錄影畫面截
    圖照片6張附卷可稽。按堆高機係屬道路交通安全規則第83
    條第1項所稱之非屬汽車範圍之動力機械，應先向公路監理
    機關申請登記領用牌證，並申請核發臨時通行證後，方得行
    駛於道路，且應遵守「汽車」行駛管理之各項規定，故其行
    車應注意起駛前應顯示方向燈，注意前後左右有無障礙或車
    輛行人，並應讓行進中之車輛行人優先通行，此觀道路交通
    安全規則第83條第1項及第2項、第83條之2第2項第6款、第8
    9條第1項第7款規定可明。是被告駕駛堆高機自應遵守上開
    規定，又依當時情形，並無不能注意之情事，竟違反前開規
    定，貿然駕駛堆高機至道路上而肇事，其就本件事故之發生
    具有過失甚明，亦與被害人所受死亡結果間顯有相當因果關
    係，被告犯嫌堪以認定。
三、核被告所為，係犯刑法第276條之過失致死罪嫌。又被告於
    肇事後，犯罪偵查機關未發覺前，即主動向到場處理之警員
    自承其為肇事者，並願接受裁判，此有桃園市政府警察局平
    鎮分局平鎮交通分隊道路交通事故肇事人自首情形紀錄表1
    張在卷可按，核與自首要件相符，請審酌依刑法第62條前段
    規定，減輕其刑。
四、依刑事訴訟法第251條第1項提起公訴。
　  此　致
臺灣桃園地方法院
中　　華　　民　　國　  111 　年　　5 　　月　　23　　日
　　　　　　　　　　　　　    檢　察　官  林弘捷
本件證明與原本無異
中　　華　　民　　國　  111   年　  6     月　　 7    日
                              書  記  官  林  耘 
所犯法條　　
中華民國刑法第276條
因過失致人於死者，處5年以下有期徒刑、拘役或50萬元以下罰
金。